---
title: "Meixner"
format: 
  html:
    toc: true
    number-sections: false
    css: styles.css  
editor: visual
---

```{r setup, echo=FALSE, include=FALSE, warning=FALSE, message=FALSE}
rm(list = ls(all.names = TRUE))
```

```{r librerías, warning=FALSE, message=FALSE, include=FALSE, echo=FALSE}
library(ggplot2)
library(dplyr)
library(readr)
library(tidyr)
library(stringr)
library(tidyquant)
library(ggtext)
library(glue)
library(ggrepel)
library(GGally)
library(corrplot)
library(PortfolioAnalytics)
library(quantmod)
library(PerformanceAnalytics)
library(timetk)
library(patchwork)
library(moments)
library(knitr)
library(VarianceGamma)
#install.packages("ggbeeswarm")
library(ggbeeswarm)
library(TTR)
library(purrr)

library(LSMRealOptions)

#Phyton
library(reticulate)


```

# Justificación

Grupo Carso y Grupo Financiero Inbursa son dos entidades emblemáticas del empresariado mexicano. Grupo Carso se consolidó como un conglomerado industrial y comercial diversificado, mientras que Grupo Financiero Inbursa se especializó en servicios financieros integrales.

Grupo Carso se constituyó formalmente en 1980, durante está decáda se expandió en negocios industriales y de consumo como: la tabacalera Cigatam, la llantera Euzkadi, la minera Frisco y el fabricante de cables Condume.Un hito crucial llegó en 1990, cuando adquirió el control de Teléfonos de México (Telmex) durante su privatización. Grupo Carso salió a bolsa en 1990 y continuó creciendo con la compra de la mayoría de acciones de empresas como Sanborns. A partir de 1996, el conglomerado decidió escindir sus operaciones de telecomunicaciones en una entidad separada (Carso Global Telecom, hoy parte de América Móvil) , manteniendo en Grupo Carso negocios diversificados en comercio, industria, energía e infraestructura.

Por su parte, Grupo Financiero Inbursa se constituyó en septiembre de 1992, agrupando banco, casa de bolsa, aseguradora y afore principalmente. En los años siguientes, Inbursa añadió nuevas líneas de negocio: fundó Banco Inbursa (1993) y empresas de arrendamiento y factoraje; lanzó la Afore Inbursa en 1996 al establecerse el sistema de pensiones privado; e incluso incursionó en alianzas estratégicas, como la compra de Banco Walmart en 2015 para ampliar su presencia en banca de consumo.

A lo largo de sus décadas de operación, Grupo Carso ha experimentado un crecimiento económico notable, convirtiéndose en uno de los conglomerados más grandes e importantes de México y América Latina. Un indicador de su escala actual son sus ingresos: en 2024, las ventas consolidadas de Grupo Carso alcanzaron aproximadamente 202,983 millones de pesos, con un crecimiento anual de 2.3%. Además, en 2024 registró una utilidad neta de 14,970 millones de pesos, lo que representó un incremento del 10.7% respecto al año anterior. Asimismo, Grupo Carso genera alrededor de 250 mil empleos directos y más de 500 mil indirectos en México, contribuyendo al desarrollo económico y social más allá de las cifras puramente financieras

Grupo Financiero Inbursa, por su parte, durante el 2015 ya se posicionaba entre las instituciones más importantes en el país, con aproximadamente 327,547 millones de pesos en activos y una cartera de crédito total de 237,479 mdp. Esta trayectoria ascendente continuó en la última década, pues al cierre de 2024, los activos de Inbursa alcanzaron los 691,200 millones de pesos, equivalentes a aproximadamente el 4.5% de los activos de todo el sistema bancario mexicano. En la misma fecha, su cartera de crédito de 493,911 millones representaba cerca del 5.8% de los préstamos bancarios del país. La utilidad neta en 2024 fue de 34,464 millones de pesos, un incremento del 11.2% respecto a los 30,985 millones del año anterior. Cabe destacar que, de acuerdo a la Comisión Nacional Bancaria y de Valores, Banco Inbursa ha sido designado en 2024 como “institución de importancia sistémica local”, entrando al selecto grupo de bancos cuya relevancia es tal que su eventual riesgo podría impactar la estabilidad financiera nacional. Tal clasificación compartida con gigantes como BBVA, Banamex, Banorte, Santander, HSBC y Scotiabank.

En el caso específico de Inbursa, su participación de mercado en banca lo sitúa consistentemente entre los primeros 5 o 6 bancos de México por tamaño de activos. Inbursa ocupa el cuarto lugar nacional en créditos comerciales otorgados y mantiene cuotas cercanas al 5% en los principales segmentos bancarios, como ya se mencionó.

La influencia versatil de las compañías clave grupo Carso (incluyendo América Móvil, Telmex, entre otras) es tan grande que su valor bursátil conjunto equivale aproximadamente al 7.6% del PIB de México , y representan cerca del 18% de la capitalización total del mercado accionario nacional.

El análisis se basa en los precios históricos descargados desde Yahoo Finance, considerando para Grupo Carso datos desde el 14 de marzo del año 2000 hasta la fecha actual, y para Grupo Financiero Inbursa desde el 3 de enero del año 2000 hasta hoy. Estos periodos reflejan la disponibilidad completa de información bursátil proporcionada por la fuente.

# 0. Simulación de v.a.i.i Meixner

## 0.1. Simulación aceptación rechazo

## 0.2. Simulación de trayectorias

### 0.2.1. Tilley

```{r función_de_rachas}

funcion_rachas_call <- function(secuencia){

  rachas   <- rle(secuencia)
  longs    <- rachas$lengths
  valores  <- rachas$values
  n        <- length(valores)

  pos_uno  <- which(valores == 1)[1] |> as.numeric()

  # si no hay ningún 1, salimos con NA
  if (is.na(pos_uno)) return(NA)

  condicion <- TRUE
  while (condicion) {

    numbers <- pos_uno:n
    filtro  <- if (pos_uno %% 2 == 0)
                 numbers[numbers %% 2 == 1]
               else
                 numbers[numbers %% 2 == 0]

    #si filtro quedó vacío, detenemos el bucle
    if (length(filtro) == 0) {
      condicion <- FALSE
    } else if (longs[pos_uno] < max(longs[filtro]) && pos_uno <= n) {
      pos_uno <- pos_uno + 2
    } else {
      condicion <- FALSE
    }
  }

  if (pos_uno > n) {
    j <- NA
  } else {
    j <- cumsum(longs[1:(pos_uno-1)]) |> tail(1) + 1
  }
  return(j)
}

```

```{r}
funcion_rachas <- function(secuencia){
  if (sum(secuencia) == length(secuencia)){          # puros 1 siempre ejercer
    return(1L)
  } else if (sum(secuencia) == 0){                   # puros 0 nunca ejercer
    return(NA)
  } else {
    funcion_rachas_call(secuencia)                   # caso ideal
  }
}

```

```{r tilley_funcion}
# ------------------------ función tilley --------------------------

valuar_opcion_tilley <- function(tipo_opcion = c("call", "put"),
                                 n = 100,
                                 t = 1,           
                                 mu = 0.05,
                                 sigma = 0.2,
                                 S0 = 100,
                                 dt = 1/20,
                                 K = 100,          
                                 Q = 10,           
                                 semilla = NULL) {
  
  tipo_opcion <- match.arg(tipo_opcion)
  if(!is.null(semilla)) set.seed(semilla)
  
  # ---------- 1. Simulación GBM ----------------------------------------------
  Simulated <- GBM_simulate(n = n,
                            t = t,
                            mu = mu,
                            sigma = sigma,
                            S0 = S0,
                            dt = dt)
  
  df_simulaciones <- Simulated |> t() |> data.frame()
  
  # ---------- 2. Se definen las variables que definen las dimensiones del dataframe de simulaciones -----
  
  n_tiempos <- ncol(df_simulaciones)
  df_simulaciones <- df_simulaciones |> mutate(ID = 1:n)
  n_trays <- nrow(df_simulaciones)
  M <- n_trays/Q
  
  # ---------- 3. Funcion payoff ---------
  
  fn_payoff_call <- function(x){pmax(x-K,0)}
  fn_payoff_put <- function(x){pmax(K-x,0)}
  
  fn_payoff <- if (tipo_opcion == "call") fn_payoff_call else fn_payoff_put

  # --------- 4.dataframe de payoffs ----------
  columna   <- paste0("X", n_tiempos)          
  valor_col <- paste0("valor", n_tiempos)      
  df_valores <- df_simulaciones[c("ID", columna)] |>
                mutate(payoff = fn_payoff(.data[[columna]])) |>
                select(ID, payoff)

  names(df_valores)[2] <- valor_col   
  
  #------- 5. Dataframe de jotas ---------
  
  df_jotas <- data.frame(tiempo = integer(), J = numeric(), coloreados = character())

  # ---------- 6. Bucle backward -------------------------------------------
  for (iter in (n_tiempos - 1):1) {

    nombre_actual <- paste0("X", iter)          
    nombre_futuro <- paste0("valor", iter + 1) 

    # unir precio actual + valor futuro
    df_temp <- cbind(df_valores[c("ID", nombre_futuro)],
                   df_simulaciones[nombre_actual])

    # payoff inmediato
    df_temp <- df_temp |>
             mutate(payoff_actual = fn_payoff(.data[[nombre_actual]]))

    # ordenar según el tipo de opción
    if (tipo_opcion == "call") {
      df_temp <- df_temp |> arrange(.data[[nombre_actual]])          # ascendente
    } else {                             # put
      df_temp <- df_temp |> arrange(desc(.data[[nombre_actual]]))    # descendente
    }

    # asignar ID temporal y grupos
    df_temp <- df_temp |>
             mutate(ID_temp = 1:n_trays,
                    grupo   = rep(1:Q, each = M)) |>
             group_by(grupo) |>
             mutate(vp_promedio = mean(.data[[nombre_futuro]])) |>
             ungroup() |>
             mutate(x = if_else(payoff_actual >= vp_promedio, 1, 0))

    # determinar j estrella con la regla de rachas 
    j_estrella <- funcion_rachas(df_temp$x)

    # colorear y fijar el valor actual
    if (is.na(j_estrella)) {
      df_temp <- df_temp |> mutate(valores = vp_promedio)
      IDs_coloreados <- NA
    } else {
      df_temp <- df_temp |>
               mutate(valores = if_else(ID_temp >= j_estrella,
                                        payoff_actual,
                                        vp_promedio))
      IDs_coloreados <- df_temp |>
                      filter(ID_temp >= j_estrella) |>
                      pull(ID) |> paste(collapse = ",")
    }

    df_jotas <- rbind(df_jotas,
                    data.frame(tiempo = iter,
                               J = j_estrella,
                               coloreados = IDs_coloreados))

    # agregar la columna valor_iter al dataframe de valores
    nombre_valor_actual <- paste0("valor", iter)
    df_temp <- df_temp |> select(ID, valores) |>
             arrange(ID) |> select(valores)
    names(df_temp) <- nombre_valor_actual
    df_valores <- cbind(df_valores, df_temp)
    }

    
    df_jotas <- df_jotas |> mutate(tiempo = as.integer(tiempo))
    
    # ---------- 7. Matriz de ejercicios por trayectoria -----------------
    vec_tiempos <- df_jotas$tiempo              # tiempos con frontera detectada
    df_ejercicios <- data.frame(ID = 1:n_trays) # contenedor inicial
    
    for (t in vec_tiempos){
      carac <- df_jotas |>                    # lista de IDs “coloreados” en ese t
               filter(tiempo == t) |> 
               pull(coloreados)
      vector_result <- unlist(strsplit(carac, ",")) |> as.numeric()
      colm <- rep(0, n_trays)
      if (!is.na(vector_result[1])) colm[vector_result] <- 1
      df_ejercicios <- cbind(setNames(data.frame(colm), paste0("t", t)),
                             df_ejercicios)
    }

    # ---------- 7. Primera fecha de ejercicio por trayectoria ------------
    df_primera_t <- data.frame(ID = NA, tiempo = NA)
    
    IDs_trayectorias <- df_ejercicios$ID
    for (id in IDs_trayectorias){
      vals <- df_ejercicios |> filter(ID == id) |> unlist()
      vals <- head(vals, -1)                 
      primer_t <- which(vals == 1)[1]
      df_primera_t <- rbind(df_primera_t, c(id, primer_t))
    }
    df_primera_t <- df_primera_t[-1, ]        
    df_primera_t <- df_primera_t |> 
                    mutate(tiempo = as.integer(tiempo))
    
    # ---------- 8. Gráfico de la primera t --------------------------------
    df_plot <- df_primera_t |> filter(!is.na(tiempo))

    grafico_primera_t <- ggplot(df_plot, aes(x = tiempo, y = 0)) +
    geom_boxplot() +
    geom_jitter(width = 0.3, height = 0.09) +
    theme_light()
    
    #grafico_primera_t <- df_primera_t |> 
      #ggplot() +
      #geom_boxplot(aes(x = factor(tiempo))) +
      #geom_jitter(aes(x = factor(tiempo), y = 0),
      #           width = 0.05, height = 0.05) +
      #theme_light()
    
    

  return(list(tipo_opcion   = tipo_opcion,
              K             = K,
              Q             = Q,
              dt            = dt,
              df_simulaciones = df_simulaciones,
              df_valores=df_valores,
              df_jotas = df_jotas,
              df_ejercicios    = df_ejercicios,   
              df_primera_t     = df_primera_t,    
              grafico_primera_t = grafico_primera_t
            ))
  
}

```

```{r tilley_funcion_implementacion}

set.seed(1234567)
ej <- valuar_opcion_tilley(tipo_opcion = "call",
                           n = 100, 
                           t = 1, 
                           dt = 1/20,
                           mu = 0.05, 
                           sigma = 0.2,
                           S0 = 100, 
                           K = 100, 
                           Q = 10)

ej$df_simulaciones 
ej$df_valores
ej$df_jotas
ej$df_ejercicios
ej$df_primera_t
ej$grafico_primera_t
```

### 0.2.2. Longstaff-Schwartz

```{r}

# Crear entorno virtual (solo se hace una vez)
if (!virtualenv_exists("r-reticulate")) {
  virtualenv_create("r-reticulate")
}

# Activar entorno
use_virtualenv("r-reticulate", required = TRUE)

# Instalar paquetes necesarios (solo la primera vez)
#py_install(c("numpy", "pandas", "matplotlib", "yfinance"))
#py_install("scikit-learn")

# Cargar tu script de Python
source_python("longstaff_y_schwarz.py") 

df_s1 <- as.data.frame(S1)
head(df_s1)

```

### 0.2.3. Descarga de datos

```{r cargar_datos, include=FALSE, warning=FALSE, message=FALSE}

#tickers <- c("GFINBURO.MX", "GCARSOA1.MX")

#fechas_inicio <- c("2018-01-02", "2018-01-02")
#fecha_final <- "2025-05-14"


#descarga_precios <- map2_df(tickers, fechas_inicio,
 # ~ tq_get(.x,
  #         get = "stock.prices",
   #        from = .y,
    #       to = fecha_final)
#)

#df_precios_historicos <- descarga_precios %>%
 # select(symbol, date, adjusted) %>%
  #arrange(date)


#descarga_precios <- descarga_precios %>%
 # group_by(symbol)


```

#### Cálculo de los log-rendimientos diarios

```{r logrendimientos diarios, echo=FALSE, warning=FALSE, message=FALSE}

# Calculamos los rendimientos logarítmicos diarios para cada activo
#rendimientos_activos <- descarga_precios %>%
 # tq_transmute(select     = adjusted,     # Seleccionamos el precio ajustado
  #             mutate_fun = periodReturn, # Función para calcular rendimientos
   #            period     = "daily",      # Periodicidad diaria
    #           type       = "log",        # Tipo de rendimiento: logarítmico
     #          col_rename = "returns")    # Renombramos la nueva columna como "returns"

# Nombres de los instrumentos
#nombres_instrumentos <- rendimientos_activos %>% 
 #dplyr::select(symbol) %>% 
  #unique() %>%
  #pull(symbol) %>% 
  #sort()

#Paleta de colores
paleta <- c( "blue","gray")

#head(rendimientos_activos)

```

```{r exportar datos, echo=FALSE, include=FALSE, warning=FALSE, message=FALSE}


#ruta_csv <- "C:/Users/erick/OneDrive/Documentos/Tesis/meixner/rendimientos_diarios.csv"  

#readr::write_csv(rendimientos_activos, ruta_csv)

#rendimientos_activos <- readr::read_csv(ruta_csv, show_col_types = FALSE)


```

```{r, importar_datos,echo=FALSE, warning=FALSE, message=FALSE}

rendimientos_activos <- read.csv("C:/Users/erick/OneDrive/Documentos/Tesis/meixner/rendimientos_diarios.csv")

# Nombres de los instrumentos
nombres_instrumentos <- rendimientos_activos %>% 
 dplyr::select(symbol) %>% 
  unique() %>%
  pull(symbol) %>% 
  sort()


```

#### Cálculo de descriptivos

```{r estadisticos descriptivos, echo=FALSE, warning=FALSE, message=FALSE}

tabla_descriptivos <- rendimientos_activos %>% 
  summarise(media = mean(returns),
            mediana = median(returns),
            desviacion = sqrt(var(returns)),
            asimetria = moments::skewness(returns),
            curtosis = moments::kurtosis(returns),
            minimo = min(returns),
            maximo = max(returns))

kable(tabla_descriptivos)%>%
  kableExtra::kable_styling(bootstrap_options = c("striped", "hover", "condensed"))

```

#### Gráfico de densidad, histograma, boxplot y velas (Historico)

```{r histograma historico, echo=FALSE, warning=FALSE, message=FALSE}



for(tick in nombres_instrumentos){
  i <- match(tick, nombres_instrumentos)

  graf <- rendimientos_activos %>%
    filter(symbol == tick) %>%
    ggplot(aes(x = returns)) +
    geom_histogram(aes(y = ..density..),
                   binwidth = 0.007, fill = paleta[i], color = "black", alpha = 0.6) +
    geom_density(color = "red", size = 0.75) +
    ggtitle(paste0("Histograma de rendimientos históricos - ", tick)) +
    theme_light() +
    theme(plot.title = element_text(size = 10))

  print(graf)
}

```

```{r boxplot, echo=FALSE, warning=FALSE, message=FALSE}

# Boxplot de rendimientos
ggplot(rendimientos_activos, aes(x = symbol, y = returns, fill = symbol)) +
  geom_boxplot(alpha = 0.6) +
  scale_fill_manual(values = paleta) +
  theme_light() +
  ggtitle("Boxplot de rendimientos por activo") +
  theme(plot.title = element_text(size = 12))

```

```{r velas, warning=FALSE, message=FALSE, echo=FALSE}
 
for(tick in nombres_instrumentos){
  i <- match(tick, nombres_instrumentos)

  graf_velas <- descarga_precios %>%
    filter(symbol == tick) %>%
    mutate(periodo = lubridate::floor_date(date, unit = "2 months")) %>%  # unidad de tiempo
    group_by(periodo) %>%
    summarise(
      open = first(open),
      close = last(close),
      high = max(high),
      low = min(low),
      .groups = "drop"
    ) %>%
    mutate(color_vela = ifelse(close >= open, "Alcista", "Bajista")) %>%
    ggplot(aes(x = periodo)) +
    geom_segment(aes(xend = periodo, y = low, yend = high, color = color_vela)) +
    geom_segment(aes(xend = periodo, y = open, yend = close, color = color_vela),
                 size = 3) +
    scale_color_manual(values = c("Alcista" = "forestgreen", "Bajista" = "firebrick")) +
    labs(title = paste0("Gráfico de velas mensuales - ", tick),
         x = "", y = "") +
    theme_light() +
    theme(plot.title = element_text(size = 10),
          axis.text.x = element_text(angle = 65, vjust = 0.5, size = 8),
          legend.position = "none")

  print(graf_velas)
}



```

#### Gráfico de densidad, histograma, boxplot y velas (Q1 2025)

```{r histograma_Q3, echo=FALSE, warning=FALSE, message=FALSE}

for(tick in nombres_instrumentos){
  i <- match(tick, nombres_instrumentos)

  # Primer trimestre 2025
  graf_1T2025 <- rendimientos_activos %>%
    filter(symbol == tick,
           date >= as.Date("2025-01-01"),
           date <= as.Date("2025-03-31")) %>%
    ggplot(aes(x = returns)) +
    geom_histogram(aes(y = ..density..), 
                   binwidth = 0.005,
                   fill = paleta[i],
                   color = "black",
                   alpha = 0.6) +
    geom_density(color = "red", size = 0.75) +  
    ggtitle(paste0("Histograma y densidad - 1Q 2025 - ", tick)) +
    theme_light() +
    theme(plot.title = element_text(size = 10))

  print(graf_1T2025)
}
  
```

```{r boxplot_1T2025, echo=FALSE, warning=FALSE, message=FALSE}

# Filtrado para el primer trimestre de 2025
rend_q1_2025 <- rendimientos_activos %>%
  filter(date >= as.Date("2025-01-01"),
         date <= as.Date("2025-03-31"))

# Boxplot 1Q 2025
ggplot(rend_q1_2025, aes(x = symbol, y = returns, fill = symbol)) +
  geom_boxplot(alpha = 0.6) +
  scale_fill_manual(values = paleta) +
  theme_light() +
  ggtitle("Boxplot de rendimientos - 1er trimestre 2025") +
  theme(plot.title = element_text(size = 12))
```

```{r velas Q1, warning=FALSE, message=FALSE, echo=FALSE}
 
for(tick in nombres_instrumentos){
  i <- match(tick, nombres_instrumentos)

  graf_velas_q1 <- descarga_precios %>%
    filter(symbol == tick,
           date >= as.Date("2025-01-01"),
           date <= as.Date("2025-03-31")) %>%
     mutate(periodo = lubridate::floor_date(date, unit = "2 days"))%>%  
    group_by(periodo) %>%
    summarise(
      open = first(open),
      close = last(close),
      high = max(high),
      low = min(low),
      .groups = "drop"
    ) %>%
    mutate(color_vela = ifelse(close >= open, "Alcista", "Bajista")) %>%
    ggplot(aes(x = periodo)) +
    geom_segment(aes(xend = periodo, y = low, yend = high, color = color_vela)) +
    geom_segment(aes(xend = periodo, y = open, yend = close, color = color_vela),
                 size = 3) +
    scale_color_manual(values = c("Alcista" = "forestgreen", "Bajista" = "firebrick")) +
    labs(title = paste0("Velas semanales - 1T 2025 - ", tick),
         x = "", y = "") +
    theme_light() +
    theme(plot.title = element_text(size = 10),
          axis.text.x = element_text(angle = 65, vjust = 0.5, size = 8),
          legend.position = "none")

  print(graf_velas_q1)
}



```

#### Gráfico de densidad, histograma, boxplot y velas ( Marzo 2025)

```{r histograma 032025, echo=FALSE, warning=FALSE, message=FALSE}

for(tick in nombres_instrumentos){
  i <- match(tick, nombres_instrumentos)

  graf_marzo2025 <- rendimientos_activos %>%
    filter(symbol == tick,
           date >= as.Date("2025-03-01"),
           date <= as.Date("2025-03-31")) %>%
    ggplot(aes(x = returns)) +
    geom_histogram(aes(y = ..density..),
                   binwidth = 0.005,
                   fill = paleta[i],
                   color = "black",
                   alpha = 0.6) +
    geom_density(color = "red", size = 1) +
    ggtitle(paste0("Histograma y densidad - Marzo 2025 - ", tick)) +
    theme_light() +
    theme(plot.title = element_text(size = 10))

  print(graf_marzo2025)
}


```

```{r boxplot_marzo2025, echo=FALSE, warning=FALSE, message=FALSE}

# Filtrado para marzo 2025
rend_marzo_2025 <- rendimientos_activos %>%
  filter(date >= as.Date("2025-03-01"),
         date <= as.Date("2025-03-31"))

# Boxplot marzo 2025
ggplot(rend_marzo_2025, aes(x = symbol, y = returns, fill = symbol)) +
  geom_boxplot(alpha = 0.6) +
  scale_fill_manual(values = paleta) +
  theme_light() +
  ggtitle("Boxplot de rendimientos - Marzo 2025") +
  theme(plot.title = element_text(size = 12))
```

```{r velas marzo, warning=FALSE, message=FALSE, echo=FALSE}
 
for(tick in nombres_instrumentos){
  i <- match(tick, nombres_instrumentos)

  graf_velas_marzo <- descarga_precios %>%
    filter(symbol == tick,
           date >= as.Date("2025-03-01"),
           date <= as.Date("2025-03-31")) %>%
    mutate(periodo = date) %>%  # día a día
    group_by(periodo) %>%
    summarise(
      open = first(open),
      close = last(close),
      high = max(high),
      low = min(low),
      .groups = "drop"
    ) %>%
    mutate(color_vela = ifelse(close >= open, "Alcista", "Bajista")) %>%
    ggplot(aes(x = periodo)) +
    geom_segment(aes(xend = periodo, y = low, yend = high, color = color_vela)) +
    geom_segment(aes(xend = periodo, y = open, yend = close, color = color_vela),
                 size = 3) +
    scale_color_manual(values = c("Alcista" = "forestgreen", "Bajista" = "firebrick")) +
    labs(title = paste0("Velas diarias - Marzo 2025 - ", tick),
         x = "", y = "") +
    theme_light() +
    theme(plot.title = element_text(size = 10),
          axis.text.x = element_text(angle = 65, vjust = 0.5, size = 8),
          legend.position = "none")

  print(graf_velas_marzo)
}


```

### 0.1.4 Gráficos Montecarlo Normal vs Montecarlo Meixner

# 1. Rutina de estimación de parámetros

## 1.1. Teta de Esscher

## 1.2. Normal

### Estimación de parámetros Gaussianos: Agregar densidades, qqplot y distribución empírica

```{r gauss, echo=FALSE, warning=FALSE, message=FALSE, fig.width=10, fig.height=5}

for(tick in nombres_instrumentos){
  i <- match(tick, nombres_instrumentos)
  data_tick <- rendimientos_activos %>% filter(symbol == tick)
  returns <- data_tick$returns

  # Estimación de parámetros
  mu_gorrito <- mean(returns)
  sigma_gorrito <- sd(returns)

  # Pruebas de normalidad
  shapiro <- shapiro.test(returns[1:5000])  # límite por defecto de la prueba
  ks <- ks.test(returns, "pnorm", mean = mu_gorrito, sd = sigma_gorrito)

  # Imprimir resultados
  cat("\n======================================\n")
  cat("Ticker:", tick, "\n")
  cat("(media estimada):", round(mu_gorrito, 6), "\n")
  cat("(desv. estándar estimada):", round(sigma_gorrito, 6), "\n")
  cat(">> Shapiro-Wilk p-valor:", round(shapiro$p.value, 5), "\n")
  cat(">> Kolmogorov-Smirnov p-valor:", round(ks$p.value, 5), "\n")

  # Gráfico de densidad empírica vs normal
  graf_densidad <- ggplot(data_tick, aes(x = returns)) +
    geom_density(fill = paleta[i], alpha = 0.4) +
    stat_function(fun = dnorm, args = list(mean = mu_gorrito, sd = sigma_gorrito),
                  color = "black", linetype = "dashed") +
    labs(title = paste0("Densidad empírica vs Normal - ", tick),
         x = "Returns", y = "Densidad") +
    theme_light()

  # QQ Plot
  graf_qq <- ggplot(data_tick, aes(sample = returns)) +
    stat_qq(distribution = qnorm, dparams = list(mean = mu_gorrito, sd = sigma_gorrito),
            color = paleta[i]) +
    stat_qq_line(distribution = qnorm, dparams = list(mean = mu_gorrito, sd = sigma_gorrito),
                 color = "black", linetype = "dashed") +
    labs(title = paste0("QQ Plot - ", tick)) +
    theme_light()

  # Mostrar lado a lado
  print(graf_densidad | graf_qq)
}



```

## 1.3 Meixner

### Pruebita

Este código viene de los documentos en R

```{r prueba meixner, warning=FALSE, message=FALSE}
# Cargar el paquete Runuran
library(Runuran)

# Definir los parámetros de la distribución de Meixner
alpha <- 0.0298
beta <- 0.1271
delta <- 0.5729
mu <- -0.0011

# Crear el objeto de distribución de Meixner
distr <- udmeixner(alpha = alpha, beta = beta, delta = delta, mu = mu)

# Crear un generador de números aleatorios utilizando el método de inversión
gen <- pinvd.new(distr)

# Generar una muestra de tamaño 100
muestra <- ur(gen, 100)

# Crear una secuencia de valores para evaluar la densidad
x_vals <- seq(-0.2, 0.2, length.out = 500)

# Calcular la densidad para cada valor en x_vals
densidad <- ud(distr, x_vals)

# Graficar la densidad
plot(x_vals, densidad, type = "l", col = "blue",
     main = "Densidad de la distribución de Meixner",
     xlab = "x", ylab = "Densidad")


```

### Estimación de parámetros Meixner: Agregar densidades, qqplot y distribución empírica

#### Momentos Empiricos

```{r}
# Definir el ticker de prueba
accion <- "GFINBURO.MX"

rendimientos_filtrados <- rendimientos_activos %>%
  filter(symbol == accion)

rendimientos <- rendimientos_filtrados$returns

#Momentos empiricos
media_emp <- mean(rendimientos); media_emp       
varianza_emp <- var(rendimientos);varianza_emp         
asimetria_emp <- moments::skewness(rendimientos); asimetria_emp  
curtosis_emp <- moments::kurtosis(rendimientos);curtosis_emp
```

#### Función objetivo

La función objetivo que estamos utilizando en la estimación por momentos es la suma de errores cuadráticos entre momentos empíricos y teóricos. Esta elección se basa en una idea sencilla; si queremos que una distribución se parezca a nuestros datos, una manera natural es exigir que sus momentos coincidan con los momentos que calculamos directamente de los datos. Como resolver este sistema de ecuaciones no es posible de forma exacta (por la complejidad no lineal de las expresiones), lo que hacemos es medir qué tan lejos están los momentos teóricos de los empíricos, y tratamos de encontrar los parámetros que minimicen esa diferencia. Usamos la suma de los errores al cuadrado porque penaliza más fuertemente las desviaciones grandes, evita que los errores se cancelen (como ocurriría si usáramos sumas simples), y además tiene propiedades matemáticas útiles: es una función suave, continua y derivable, lo que la hace ideal para métodos numéricos como los que usamos con `optim()`.

```{r}
# Función de pérdida (suma de errores cuadrados entre momentos teóricos y empíricos)
loss_meixner <- function(par) {
  a <- par[1]
  b <- par[2]
  d <- par[3]
  m <- par[4]

  # Validación para evitar valores no válidos
  if (a <= 0 || d <= 0 || b <= -pi || b >= pi) {return(Inf)}
  
  # Momentos teóricos 
  mu_teo <- m + a * d * tan(b / 2)
  var_teo <- (a^2 * d) / (2 * (cos(b / 2))^2)
  skew_teo <- sin(b) / sqrt(d * (cos(b) + 1))
  kurt_teo <- 3 + (3 - 2 * (cos(b / 2))^2) / d

  momentos_emp <- c(media_emp, varianza_emp, asimetria_emp, curtosis_emp)
  momentos_teo <- c(mu_teo, var_teo, skew_teo, kurt_teo)

  # Suma de errores al cuadrado
  sum((momentos_teo - momentos_emp)^2)
}
```

La función `optim()` en R es una herramienta general para resolver problemas de minimización numérica. Su sintaxis básica incluye el argumento `par`, que representa el vector inicial de parámetros desde el cual comienza la búsqueda; `fn`, que es la función que se desea minimizar; y `method`, que indica el algoritmo de optimización a utilizar. Entre los métodos más comunes están *"BFGS"* (rápido, pero no permite restricciones), *"Nelder-Mead"* (más robusto, aunque más lento), y *"L-BFGS-B"*, que es el que usamos aquí porque permite establecer límites inferiores y superiores para cada parámetro.

Estos límites se definen mediante los argumentos `lower` y `upper`, los cuales son vectores en donde cada entrada representa una restricción para el parámetro correspondiente. En nuestro caso, significa que imponemos que $a > 0$, $b > -\pi$, $d > 0$ , y dejamos $m$ sin límite inferior. De forma similar: limita razonablemente los valores máximos para ( a ), ( b ) y ( d ), y también deja libre a ( m ). Estas restricciones son esenciales para evitar que `optim()` explore regiones del espacio paramétrico donde las fórmulas de los momentos no están bien definidas, como por ejemplo al evaluar funciones trigonométricas en zonas donde podrían divergir o no estar definidas numéricamente.

```{r}
parametros_iniciales <- c(a = 1, b = 0, d = 1, m = 0)

# Llamar a optim
ajuste <- optim(
  par = parametros_iniciales,  # valores iniciales de los parámetros
  fn = loss_meixner,  # la función que vamos a minimizar
  method = "L-BFGS-B", # metodo con limites
  lower = c(0.0001, -pi + 0.01, 0.0001, -Inf),  # límites inferiores
  upper = c(10, pi - 0.01, 100, Inf)           # límites superiores
)

# Ver resultado
print(ajuste$par)  


```

#### Ajuste

```{r}

a_hat <- ajuste$par[1]
b_hat <- ajuste$par[2]
d_hat <- ajuste$par[3]
m_hat <- ajuste$par[4]

# Crear la distribución Meixner ajustada
distr <- udmeixner(alpha = a_hat, beta = b_hat, delta = d_hat, mu = m_hat)

# Secuencia de valores para evaluar la densidad teórica
x_vals <- seq(min(rendimientos), max(rendimientos), length.out = 1000)

# Calcular la densidad Meixner ajustada en esos puntos
densidad_meixner <- ud(distr, x_vals)

# Crear data frame para graficar
df_densidad <- data.frame(
  x = x_vals,
  densidad = densidad_meixner
)

# Graficar histograma y densidad empírica vs Meixner
ggplot(data = data.frame(rendimientos), aes(x = rendimientos)) +
  geom_histogram(aes(y = ..density..), bins = 150, fill = "orchid", alpha = 0.4, color = "black") +
  geom_density(color = "black", linewidth = 0.8,linetype="dashed" ) +  # Densidad empírica
  geom_line(data = df_densidad, aes(x = x, y = densidad), color = "red", linewidth = 0.9) +
  labs(title = paste0("Densidad empírica vs Meixner ajustada - ", accion),
       x = "Rendimientos", y = "Densidad") +
  theme_light()


```

```{r}

set.seed(123)  # Para reproducibilidad
muestra_meixner <- ur(pinvd.new(distr), n = length(rendimientos))

# Crear un data frame con cuantiles empíricos y Meixner simulados
qq_data <- data.frame(
  x = sort(muestra_meixner),     # Cuantiles teóricos (Meixner)
  y = sort(rendimientos)         # Cuantiles empíricos (datos reales)
)

# Graficar el QQ plot
ggplot(qq_data, aes(x = x, y = y)) +
  geom_point(color = "mediumorchid", alpha = 0.6) +
  geom_abline(slope = 1, intercept = 0, linetype = "dashed") +
  labs(
    title = paste0("QQ Plot - Meixner ajustada vs datos reales: ", accion),
    x = "Cuantiles teóricos (Meixner)",
    y = "Cuantiles empíricos (rendimientos)"
  ) +
  theme_light()


```

# 2. Rutina de simulación de trayectoria
